【裁判字號】    94,交抗,842
【裁判日期】    950227
【裁判案由】    違反道路交通管理處罰條例
【裁判全文】
臺灣高等法院交通事件裁定             94年度交抗第842號
抗  告  人
即受處分人  甲○○
上列抗告人因違反道路交通管理處罰條例案件，不服台灣桃園地
方法院，中華民國94年9月28日所為裁定（94年度交聲字第448號
），提起抗告，本院裁定如下：
    主  文
抗告駁回。
    理  由
一、按受處分人，不服公路主管機關或警察機關所為之處罰，得
    於接到裁決書之翌日起20日內，向管轄地方法院聲明異議，
    道路交通管理處罰條例第8條第1項、 第87條第1項定有明文
    。再按處理違反道路交通管理事件有關文書之送達程序，依
    「 違反道路交通管理事件統一裁罰標準及處理細則」第5條
    規定，應適用行政程序法之相關規定。又「送達，於應受送
    達人之住居所、事務所或營業所為之」、「於應送達處所不
    獲會晤應受送達人時，得將文書付與有辨別事理能力之同居
    人、受僱人或應送達處所之接收郵件人員；應受送達人或其
    同居人、受僱人、接收郵件人員無正當理由拒絕收領文書時
    ，得將文書留置於應送達處所，以為送達」、「送達，不能
    依前二條規定為之者，得將文書寄存送達地之地方自治或警
    察機關，並作送達通知書兩份，一份黏貼於應受送達人住居
    所、事務所、營業所或其就業處所門首，另一份交由鄰居轉
    交或置於該送達處所信箱或其他適當位置，以為送達；前項
    情形，由郵政機關為送達者，得將文書寄存於送達地之郵政
    機關」， 行政程序法第72條第1項前段、第73條第1項、第3
    項及第74條第1項、第2項分別定有明文。
二、原裁定意旨略以：原處分機關交通部公路總局新竹區監理所
    中壢監理站於94年4月7日所作成之壢監裁字第裁53-AA00000
    00號裁決書， 已於民國94年4月16日送達於異議人即受處分
    人位於桃園縣楊梅鎮○○路120巷34號之戶籍址， 因未會晤
    本人， 遂於94年4月16日將上開裁決書寄存於異議人上開住
    處所在之郵政機關楊梅本局，並做送達通知書置於異議人住
    處信箱等情， 故應認異議人於94年4月16日即已收受上開裁
    決書。而異議人不服上開處罰，自應於收受上開裁決書之翌
    日起20日內，以司法狀紙，敘述異議之理由，向本院聲明異
    議。 然異議人遲至94年8月31日始具狀聲明異議，顯逾法定
    聲明異議期間，其聲明異議即屬違背法律上程式，於法尚有
    未合，應予駁回等語。
三、抗告意旨略以：(一) 抗告人於94年4月16日所接到的是監理站
    寄來之裁決繳款書 ，抗告人雖係自小客車2376-FQ之車主，
    然該車平常係抗告人之長子周芳守所駕駛，所有交通違規，
    均係周芳守之個人行為，在一般情形下收到交通違規罰單均
    交予周芳守自行處理。抗告人在不知周芳守未如期繳交罰款
    情形下致遭監理站處分逕行註銷抗告人本人之職業大客車駕
    照。 而抗告人遲至94年7月29日到中壢監理站辦理審驗駕照
    時，方知其職業大客車駕照已於94年6月1日起註銷，於94年
    8月5日向中壢監理站陳述，同年月27日監理站回函不准，故
    抗告人始於94年8月31日向桃園地方法院提出異議狀 ，抗告
    人並無逾期。(二)抗告人並非是交通違規之行為人，而是在不
    知情之情形下被逕行註銷職業大客車駕照，這樣合理嗎？而
    且，此舉使抗告人之工作權亦被剝奪 ，請改扣2376-FQ小客
    車牌照、命抗告人繳交罰款、改裁註銷周芳宗的駕照或其他
    的處分云云。
四、經查：
  (一)抗告人自承有接獲罰單（見抗告人於原審所提之聲明異議狀
    第2頁），且抗告人亦於94年4月18日至楊梅郵局領取該郵件
    ，有領取郵件收據影本1紙附卷可稽（見本院卷第26頁 ），
    則抗告人辯稱該自小客車實係由其長子駕駛縱屬實情，抗告
    人仍應對罰單內容多所注意，不可以已交由其長子處理而予
    以卸責。況註銷抗告人大客車駕駛執照係依後續以抗告人為
    受處分人之裁決書之處罰主文，是抗告人不可僅以其非違規
    之行為人而予以免責。抗告人既未於收受上開裁決書之翌日
    起20日內，以司法狀紙，敘述異議之理由，向原審聲明異議
    ，其聲明異議即屬違背法律上程式，原審予以駁回，經核並
    無不合。抗告人於抗告理由(一)辯稱其聲明異議並未逾期云云
    ，自不足採。又抗告人於抗告理由(二)稱希法院以其他處分代
    替註銷抗告人本人之大客車駕駛執照云云。因此乃行政機關
    之職權事項，非法院所得審酌，抗告人恐有誤會，併予敘明
    。
  (二)綜上所述，本件抗告為無理由，應予駁回。
據上論結，應依道路交通案件處理辦法第26條，刑事訴訟法第41
2條，裁定如主文。
中    華    民    國    95    年    2    月    27     日
                  交通法庭審判長法  官  林堭儀
                                法  官  蔡明宏
                                法  官  陳憲裕
以上正本證明與原本無異。
不得再抗告。
                                書記官  劉育妃
中    華    民    國    95    年    3    月      6    日


司法院資訊處製作；財團法人民間司法改革基金會備份。
